# 请教陈版主施工企业下面业务合同资产应不应该确认

提问人：sageyyj 时间：2023-02-08 16:57:59
A施工企业与业主签到施工合同，约定按业主按经监理审定并经业主认可的完成进度的80%进行付款。 12 月经监理、业务认可的进度为 200 万，请问下面那总会计处理正确（不考虑税费影响）？
第一种：借：应收账款 200
贷：合同结算-价款结算 200
第二中。借：应收账款 160=200*80%
合同资产 40
贷：合同结算-价款结算 200

回答人：chenyiwei
后续20%（ 40 万）的收取还需要满足什么条件？该条件与剩余履约义务的后续履约情况是否相关？如果是，则属于合同资产（这是大概率情况）；如果只是取决于时间流逝则为应收账款（这种可能性相对较小）。